

# Sérgio Félix Júnior

Celular: (31) 99779-0309 E-mail: sergiojunior9@hotmail.com Endereço: Viena nº 408 Sete Lagoas, MC

## Sobre mim

Tenho 25 anos, sou formado em Engenharia da Computação pela Universidade Estadual de Minas Gerais (UEMG). No momento estou buscando aprender mais sobre a área de desenvolvimento web com o curso de Front-end da EBAC e o bootcamp da Practicum, adquirindo conhecimentos em HTML/CSS, JavaScript, React e outras ferramentas.

Trabalhei como Analista de Suporte por 2 anos, me juntando a equipe de coordenação em 2022 e, desde meu primeiro contato com a programação na faculdade, acabei me apaixonando por esse novo mundo.

## **Experiência Profissional**

## Coordenação do Suporte - Cartsys (Janeiro 2022 - Agosto 2022)

- Identificar problemas e Inconsistências no sistema;
- Categorizar a urgência de casos;
- Servir como referencia técnica do sistema.
- Manutenção em bancos de dados.

### Analista de Suporte - Cartsys (Dezembro 2019 - Dezembro 2021)

- Atendimento direto com clientes através de chats e telefones;
- Auxilio no esclarecimento de dúvidas;
- Configuração de ambientes operacionais.

# Estagiário, INSS - Gerência Executiva de Divinópolis.

#### (Nov 2018 - Ago 2019)

- Auxilio e configuração de redes;
- Configuração de impressoras e outros scanners:
- Suporte técnico.

## Formação Acadêmica

#### Engenharia da Computação

Universidade Estadual de Minas Gerais (Janeiro 2016 - Setembro 2022)

#### Ensino médio completo

Colégio Anglo, Sete Lagoas

## **Habilidades**

- HTML e CSS
- JavaScript
- React
- Bootstrap
- Sass
- Gulp
- SQL
- JAVA
- Python
- Inglês de nível intermediário
- Pacote office

## **Contato**

LinkedIn: https://www.linkedin.com/in/sergio-

felix-junior-592163181

Celular: (31) 99779-0309

E-mail: sergiojunior9@hotmail.com GitHub: https://github.com/sergioj1123 Site Pessoal: https://sergio-felix-junior-

website.vercel.app/#